【裁判字號】    98,上易,98
【裁判日期】    980612
【裁判案由】    妨害風化
【裁判全文】
臺灣高等法院臺南分院刑事判決        98年度上易字第98號
上  訴  人
即  被  告  甲○○
上列上訴人因妨害風化案件，不服臺灣臺南地方法院97年度易字
第2034號中華民國97年12月31日第一審判決（起訴案號：臺灣臺
南地方法院檢察署97年度偵字第16191號），提起上訴，本院判
決如下：
    主  文
上訴駁回。
    理  由
一、按刑事訴訟法第350條、第361條、第362條、第367條規定，
    不服地方法院之第一審判決而上訴者，須提出上訴書狀，並
    應敘述具體理由，此為上訴必備之程式；如所提之書狀未敘
    述上訴理由，或僅曾以言詞陳述上訴理由者，均應於上訴期
    間屆滿後二十日內補提理由書於第一審法院。第一審法院經
    形式審查，認逾期未補提上訴理由者，應定期間先命補正；
    逾期未補正者，為上訴不合法律上之程式，應以裁定駁回。
    倘已提出上訴理由，但所提非屬具體理由者，則由第二審法
    院以上訴不合法律上之程式，判決駁回。而所謂具體理由，
    必係依據卷內既有訴訟資料或提出新事證，指摘或表明第一
    審判決有何採證認事、用法或量刑等足以影響判決本旨之不
    當或違法，而構成應予撤銷之具體事由，始克當之（例如：
    依憑證據法則具體指出所採證據何以不具證據能力，或依憑
    卷證資料，明確指出所為證據證明力之判斷如何違背經驗、
    論理法則）；倘僅泛言原判決認定事實錯誤、違背法令、採
    証違法、判決不公、量刑失之過重或輕縱，而未依上揭意旨
    指出具體事由，或形式上雖已指出具體事由，然該事由縱使
    屬實，亦不足以認為原判決有何不當或違法者（例如：對不
    具有調查必要性之證據，法院未依聲請調查亦未說明理由，
    或援用證據不當，但除去該證據仍應為同一事實之認定），
    皆難謂係具體理由，而應認其上訴為不合法律上之程式（最
    高法院97年台上字第892號判決、97年台上字第3267號判決
    意旨及法院辦理刑事訴訟案件應行注意事項第162點參照）
    。
二、(一)上訴人即被告（下稱上訴人）甲○○因妨害風化案件，經
      原審於民國97年12月31日判決後，原審判決正本於98年1月
      14日送達於上訴人（寄存送達），有送達證書2紙在卷可
      稽（詳臺灣臺南地方法院97年度易字第2034號刑事卷宗【
      下稱原審卷】第33、34頁）。上訴人因不服原審判決，於
      98年1月16日向原審法院具狀合法提起上訴，其理由略以:
      「上訴人係因工作關係而於案發當日經過中華醫事科技大
      學圍牆邊，且因當時急著想要小便才會暴露性器官，故非
      恣意裸露生殖器；又上訴人家境清寒且要撫養父母，從而
      請求法院從輕量刑」云云。惟上訴人所稱之上訴理由，係
      稱案發當時其並無暴露生殖器之故意，然就原審判決有何
      違法或不當，並無任何具體指摘，自難認上訴人之上訴書
      狀已敘述具體理由。況原審係以上訴人於準備程序中就被
      訴事實為有罪之陳述，經裁定由受命法官獨任進行簡式審
      判程序；而被告公然裸露自身生殖器官之自白，尚有被害
      人蔡瓊芳、葉怡嫻之供述、現場照片4張在卷足資可佐，
      並審酌上訴人係累犯，有多次妨害風化前科，先後於79年
      7月30日、87年3月10日、93年12月29日，分別經臺灣臺南
      地方法院（下稱臺南地院）以79年度訴字第542號、本院
      87年度上易字第106號、臺南地院93年度簡字第1445號判
      決分別判處拘役50日、拘役80日及有期徒刑3月，業經三
      度以相類似之手法為妨害風化之行為，足見上訴人素行不
      佳，恣意在公共場所對陌生女子暴露性器官，有礙社會善
      良風氣，雖其犯後坦承犯行，尚有悔意，惟參酌其已有多
      次妨害風化行為，非予嚴懲，不足使其確實改過等一切情
      狀，量處有期徒刑7月，原審法院皆已詳述其所憑證據、
      認定理由及量刑依據，故自形式上觀察，原判決並無認定
      事實錯誤、量刑瑕疵或違背法令之情形可言。
    (二)上訴人雖以案發當時係因內急想要上廁所，始於中華醫事
      科技大學圍牆邊小便，並無意圖供人觀覽而裸露生殖器云
      云置辯，惟上訴人當時係乘坐在機車上，並非面對學校圍
      牆乙節，除有被害人二人之證述（詳臺南縣警察局歸仁分
      局刑案偵查卷宗【下稱警卷】第6、8頁），亦為上訴人所
      坦承（詳警卷第2頁），是以，上訴人前揭所辯，顯無理
      由，且亦未具體指摘原判決關於採證認定事實、適用法律
      等事項，究竟有何違法或不當之情形。至上訴人另稱須撫
      養父母，有經濟上壓力云云，因仍未具體指摘原判決量刑
      有何不當或違法之處，況原判決認事用法並無違誤，量刑
      亦甚妥適已如前所述，是以上訴人所辯自無理由。
三、綜上所述，上訴人前揭上訴理由，均非依據卷內既有訴訟資
    料或提出新事證，指摘或表明原審判決有何採證認事、用法
    或量刑等足以影響判決本旨之不當或違法之具體事由，要難
    謂其上訴書狀已經敘述具體理由，揆諸上開說明，本件上訴
    並無具體理由而不合法定程式，應以判決駁回，並不經言詞
    辯論為之。
四、據上論斷，應依刑事訴訟法第367條前段、第372條，判決如
    主文。
中    華    民    國    98    年    6     月    12    日
                  刑事第二庭  審判長法  官  葉居正
                                    法  官  郭千黛
                                    法  官  洪碧雀
以上正本證明與原本無異。
不得上訴。
                                    書記官  魏芝雯
中    華    民    國    98    年    6     月    12    日


司法院資訊處製作；財團法人民間司法改革基金會備份。
